臺灣桃園地方法院刑事判決　　　　　　　 96年度交訴字第1號
公　訴　人　臺灣桃園地方法院檢察署檢察官
被　　　告　甲○○
　　　　　　　　　　　號
上列被告因業務過失致死案件，經檢察官提起公訴（95年度偵字
第26269 號），被告於本院準備程序進行中，就被訴事實為有罪
之陳述，經本院告知簡式審判程序意旨，並聽取公訴人及被告之
意見後，本院合議庭裁定由受命法官獨任依簡式審判程序審理，
判決如下：
    主  文
甲○○從事業務之人，因業務上之過失致人於死，處有期徒刑壹
年，減為有期徒刑陸月，如易科罰金，以新台幣壹仟元折算壹日
。
    事  實
一、甲○○從事木工裝潢之工作，平日以駕駛小貨車載運工程材
    料及到場施作修理為其業務之一，駕駛小貨車為其附隨之業
    務，為從事業務之人。其於民國95年8 月29日上午9 時20分
    許，駕駛車牌號碼BF-9656 號自用小貨車，沿桃園縣龜山鄉
    ○○路由龜山往林口方向行駛，途經上開忠義路一段1041號
    旁之交岔路口欲進行左轉彎時，原應注意汽車行駛至交岔路
    口時，轉彎車應讓直行車先行，而依當時天侯晴、日間有自
    然光線、路面無缺陷及障礙物，視距良好，並無不能注意之
    情事，竟疏未注意對向車道是否有車輛直行過來而貿然進行
    左轉彎。適王者航騎乘車牌號碼CN-862號機車沿上揭忠義路
    一段由林口往龜山方向行駛，於行經上開交岔路時，亦疏未
    注意車前狀況，即率然直行通過該路口，致王者航騎乘之機
    車車頭撞及甲○○所駕駛小貨車右前車頭，造成王者航人車
    倒地，因此受有頭部外傷併顱骨骨折、顱內出血等傷害而當
    場死亡。甲○○於車禍發生後，除在現場等候，並於員警尚
    未知悉何人肇事前，即向到場處理員警自首肇事並接受裁判
    。
二、案經桃園縣政府警察局龜山分局報請臺灣桃園地方法院檢察
    署檢察官相驗後自動檢舉偵查起訴。
    理  由
一、本件被告甲○○所犯並非死刑、無期徒刑、最輕本刑為3 年
    以上有期徒刑之罪或高等法院管轄第一審案件，而於準備程
    序進行中，被告先就被訴事實為有罪之陳述，經告知簡式審
    判程序之旨，並聽取公訴人、被告之意見後，由本院合議庭
    以裁定由受命法官獨任進行簡式審判程序，核先敘明。
二、訊據被告甲○○坦承從事木工裝潢之工作，平時以駕駛小貨
    車載運材料及到場施工，於前開時地駕駛小貨車進行左轉彎
    時，已見被害人王者航騎乘機車於對向車道直行而來，仍與
    被害人王者航發生車禍之事實不諱，並有道路交通事故現場
    圖、調查報告表（一）（二）、現場照片等件在卷可稽。而
    被害人王者航確因本件車禍致顱內出血而死亡之事實，業經
    臺灣桃園地方法院檢察署檢察官督同檢驗員相驗明確，有相
    驗屍體證明書、驗斷書、勘驗筆錄、相驗照片等件在卷足參
    。按汽車行駛至交岔路口，轉彎車應讓直行車先行，道路交
    通安全規則第102 條第1 項第7 款定有明文，本件被告既自
    承於進行左轉彎時，已見被害人騎乘機車自對向車道直行而
    來，竟未讓直行車先行而貿然左轉，肇致本件車禍發生，是
    被告確有未遵守轉彎車應讓直行車先之規定之過失甚明，而
    上開路口於案發時係光線良好、路面無缺陷及障礙物、視距
    良好之情形，有上開道路交通事故調查報告表在卷可參，則
    被害人王者航在行經前揭路口時，竟疏未注意車前狀況，肇
    致本件車禍之發生，即被害人王者航亦有過失，相當明顯。
    本件經送請臺灣省桃園縣區車輛行車事故鑑定委員會鑑定結
    果，亦認被告駕駛自用小貨車，行經交岔路口左轉車未讓對
    向直行車先行為肇事主因，被害人王者航駕駛機車，行經交
    岔路口疏未注意車前狀況，為肇事次因，有該會96年4 月26
    日桃縣行字第0965201118號函送之鑑定意見書1 份在卷足參
    ，與本院前開認定相符。至被害人雖有前述過失，惟被害人
    之過失既與被告之過失併合為本件事故發生之原因，尚難因
    此解免於被告過失之責任。從而，被害人王者航確因本件車
    禍死亡，已如前述，則被告之過失行為與被害人之死亡間，
    顯有相當因果關係，本件罪證明確，被告過失致死犯行已經
    可以證明，應予依法論罪科刑。
三、按刑法上所謂業務，係指以反覆同種類之行為為目的之社會
    活動而言（參照最高法院29年上字第3364號判例）。查被告
    係從事木工裝潢工作，並以駕駛自用小貨車載運工程材料及
    到場施作為其業務之一，據其於本院訊問時供明，被告既以
    裝潢工程施作為業，則其駕駛自用小貨車載運工程材料及到
    場施作，應認為包括於工程施作之業務行為中，縱非以駕車
    運貨為其專業，駕駛小貨車亦屬其附隨之業務，仍無礙於業
    務之性質。核被告所為，係犯刑法第276 條第2 項之業務過
    失致人於死罪。被告於肇事後，犯罪未被發覺前，即向到事
    故現場處理之警員供承其駕車肇事，此有桃園縣政府警察局
    道路交通事故肇事人自首情形紀錄表1 紙在卷可按，足徵本
    件負責偵查職權之員警前往現場時，尚不知肇事者姓名、年
    籍資料，被告留在現場並主動向員警表明為肇事之司機，並
    於偵審程序均坦承犯行而接受裁判，自合於自首之要件，爰
    依刑法第62條前段之規定減輕其刑。爰審酌被告因駕車不慎
    ，致被害人死亡，所生損害非輕，被告迄今並未與被害人家
    屬達成民事上和解，並被害人亦有過失及被告素行、生活狀
    況等一切情狀，量處如主文所示之刑。又被告犯罪之時間，
    係在96年4 月24日之前，所犯符合中華民國九十六年罪犯減
    刑條例第3 條第1 項之減刑條件，應依該減刑條例第2 條第
    1 項第3 款之規定，減其宣告刑2 分之1 ，故減為有期徒刑
    6 月，並諭知易科罰金之折算標準。
據上論斷，應依刑事訴訟法第273 條之1 第1 項、第299 條第1
項前段，刑法第276 條第2 項、第62條前段、第41條第1 項前段
，刑法施行法第1 條之1 第1 項、第2 項前段前段，中華民國九
十六年罪犯減刑條例第2 條第1 項第3 款、第7 條、第9 條，判
決如主文。
本案經檢察官柯博齡到庭執行職務。
中　　華　　民　　國　　96　　年　　10　　月　　19　　日
                  刑事第七庭    法　官　劉為丕
上正本證明與原本無異。
如不服本判決，應於判決送達後10日內向本院提出上訴狀（應附
繕本），上訴於臺灣高等法院。
                                書記官  顏美惠
中　　華　　民　　國　　96　　年　　10　　月　　23　　日
附錄本案論罪科刑法條：
中華民國刑法第276條
（過失致死罪）
因過失致人於死者，處2 年以下有期徒刑、拘役或2 千元以下罰
金。從事業務之人，因業務上之過失犯前項之罪者，處5 年以下
有期徒刑或拘役，得併科3 千元以下罰金。
